【裁判字號】    90,訴,457
【裁判日期】    900524
【裁判案由】    毒品危害防制條例
【裁判全文】
臺灣彰化地方法院刑事判決                            九十年度訴字第四五七號
    公  訴  人  臺灣彰化地方法院檢察署檢察官
    被      告  甲○○
右列被告因違反毒品危害防制條例案件，經檢察官提起公訴（八十九年度毒偵字第五
０九五、五七四五號），本院判決如左：
    主      文
甲○○連續施用第一級毒品，處有期徒刑柒月。扣案之海洛因貳包（淨重分別為零點
零壹公克、零點貳肆公克），沒收銷燬之；注射針筒貳支、塑膠吸管填充器壹支，均
沒收。又連續施用第二級毒品，處有期徒刑肆月。主刑部分應執行有期徒刑拾月。
    事      實
一、甲○○前因違反槍砲彈藥刀械管制條例案件，經本院以八十七年度訴字第八八三
    號判決判處有期徒刑二年，併科罰金新台幣二萬元，如易服勞役，以銀元三百元
    即新台幣九百元折算一日確定，於民國八十九年六月二十七日假釋出獄，至八十
    九年十一月十六日假釋期間始行期滿，於後記行為時仍於假釋期間內。又因施用
    毒品案件，經本院裁定送觀察、勒戒後，認無繼續施用毒品之傾向，由台灣彰化
    地方法院檢察署檢察官於八十八年二月八日以八十七年度偵字第一０一四一號、
    八十八年度偵字第一四七四號為不起訴處分確定。詎仍不知警惕，復基於概括之
    犯意，自八十九年十月五日起至同年十一月十四止，以將海洛因置於針筒內注射
    之方式，在彰化縣和美鎮○○路三八三號住處等地，連續施用第一級毒品海洛因
    多次；又另基於概括之犯意，自八十九年十月五日或其前四日內之某時起至同年
    十一月十四日或其前四日內之某時止，以不詳方法，在不詳地點連續施用第二級
    毒品安非他命多次。嗣為警分別於八十九年十月五日晚間十一時三十分許，在彰
    化縣和美鎮○○路○段與永樂路口查獲，並扣得其所有之海洛因一包（淨重零點
    零一公克）、注射針筒一支等物；又於八十九年十一月十四日中午十二時五十分
    許，在彰化縣和美鎮○○里○○路六十五巷三號查獲，並扣得其所有之海洛因一
    包（淨重零點二四公克）、注射針筒一支、塑膠吸管填充器一支等物。甲○○經
    本院以八十九年度毒聲字第五四二七號裁定送勒戒處所觀察、勒戒後，認有繼續
    施用毒品之傾向。
二、案經彰化縣警察局移送臺灣彰化地方法院檢察署檢察官偵查起訴。
    理      由
一、訊據被告甲○○對於右揭施用第一級毒品海洛因之事實固坦承不諱，惟矢口否認
    有何施用第二級毒品安非他命犯行，辯稱：伊僅有吸食海洛因，從未碰觸第二級
    毒品安非他命云云。惟查：被告於前揭時地獲案後，經警採其尿液送驗結果，均
    呈嗎啡及甲基安非他命陽性反應等情，有彰化縣衛生局煙毒尿液檢驗成績書二紙
    在卷可稽。而常人如未施用安非他命，其尿水應無甲基安非他命反應，倘有施用
    者，約百分之九十於九十六小時內自尿中排出，故推算施用期間最長可能不會超
    過四日，此亦經行政院衛生署藥物食品檢驗局八十一年二月八日以（八一）藥檢
    壹字第００一一五六號函闡釋甚明。是被告如未於前揭時地施用安非他命，所採
    尿液送驗結果當無可能均呈甲基安非他命陽性反應，足見被告確有施用安非他命
    之犯行，灼然至明，自不容其空言否認。此外，復有其所有之海洛因二包（淨重
    分別為零點零一公克、零點二四公克）、注射針筒二支、塑膠吸管填充器一支扣
    案為憑，及法務部調查局鑑定通知書二紙足資相佐。又被告前因施用毒品案件，
    經本院裁定送觀察、勒戒後，認無繼續施用毒品之傾向，由台灣彰化地方法院檢
    察署檢察官於八十八年二月八日以八十七年度偵字第一０一四一號、八十八年度
    偵字第一四七四號為不起訴處分確定；復因本件施用毒品案件，經本院以八十九
    年度毒聲字第五四二七號裁定送勒戒處所觀察、勒戒後，認有繼續施用毒品之傾
    向等情，有臺灣高等法院被告全國前案紀錄表、台灣彰化地方法院檢察署刑案資
    料查註紀錄表、不起訴處分書、裁定書、台灣彰化看守所九十年三月二十日彰所
    戒字第七八六號函覆之有無繼續施用毒品傾向證明書及評估標準紀錄表各一件附
    卷可按。本件事證已臻明確，被告犯行洵堪認定。
二、查被告甲○○前因施用毒品案件，經裁定送觀察、勒戒，認無繼續施用毒品之傾
    向，由檢察官為不起訴處分後，復於五年內再度施用海洛因及安非他命，核其所
    為，係犯毒品危害防制條例第十條第一項、第二項之施用第一、二級毒品罪。被
    告於施用前後持有海洛因及安非他命之低度行為，應為施用之高度行為所吸收，
    不另論罪。又其多次施用第一、二級毒品犯行，均為時間緊接，方法相同，觸犯
    構成要件相同之罪名，顯係基於概括之犯意為之，各依連續犯之規定論以一罪，
    並均依法加重其刑。至其所犯上開二罪間，犯意各別，行為互殊，應予分論併罰
    。查被告前因違反槍砲彈藥刀械管制條例案件，經本院以八十七年度訴字第八八
    三號判決判處有期徒刑二年，併科罰金新台幣二萬元，如易服勞役，以銀元三百
    元即新台幣九百元折算一日確定，於八十九年六月二十七日假釋出獄，至八十九
    年十一月十六日假釋期間始行期滿，有卷附臺灣高等法院被告全國前案紀錄表、
    台灣彰化地方法院檢察署刑案資料查註紀錄表足參，其犯本件施用毒品罪行及為
    警查獲時間，均仍屬前揭假釋期內，被告犯罪當時所受有期徒刑之執行既未完畢
    ，即無論以累犯之餘地，公訴意旨所稱應依累犯規定加重其刑等語，似有未洽，
    併予指明。爰審酌被告正值盛年，竟不思積極努力工作以回饋社會，猶多次施用
    毒品而不思遠離毒害，實有再加教化之必要，惟其犯後尚能坦承施用第一級毒品
    海洛因犯行，態度堪稱良好，對於施用第二級毒品安非他命部分則一再否認，且
    施用毒品固戕害個人健康至深，然就他人權益之侵害仍屬有限，及其犯罪目的、
    手段、犯後態度、具有國中畢業之智識程度等一切情狀，分別量處如主文所示之
    刑，並定其應執行之刑，以示懲儆。扣案之海洛因二包（淨重分別為零點零一公
    克、零點二四公克）為毒品危害防制條例第二條第二項第一款所稱之第一級毒品
    ，應依同條例第十八條第一項前段之規定，沒收銷燬之；而注射針筒二支、塑膠
    吸管填充器一支，則係供施用第一級毒品犯罪所用之物，且屬被告所有，業據其
    供明在卷，均應依刑法第三十八條第一項第二款之規定，宣告沒收。
據上論斷，應依刑事訴訟法第二百九十九條第一項前段，毒品危害防制條例第十條第
一項、第二項、第十八條第一項前段，刑法第十一條前段、第五十六條、第五十一條
第五款、第三十八條第一項第二款，判決如主文。
本案經檢察官孫治遠到庭執行職務。
中      華      民      國      九十     年     五    月     二十四     日
                                    臺灣彰化地方法院刑事第三庭
                                            法      官  高 文 崇
右正本證明與原本無異。
如不服本判決，應於判決送達後十日內向本院提出上訴狀( 須附繕本 )。
                                            法院書記官  楊 筱 惠
中      華      民      國      九十     年     五    月     二十八     日
毒品危害防制條例第十條：
施用第一級毒品者，處六月以上五年以下有期徒刑。
施用第二級毒品者，處三年以下有期徒刑。


司法院資訊處製作；財團法人民間司法改革基金會備份。
